【裁判字號】    98,上易,1017
【裁判日期】    981231
【裁判案由】    竊盜
【裁判全文】
臺灣高等法院高雄分院刑事判決        98年度上易字第1017號
上  訴  人
即  被  告  甲○○
上列上訴人因竊盜案件，不服臺灣高雄地方法院98年度易字第10
31號中華民國98年11月25日第一審判決（起訴案號：臺灣高雄地
方法院檢察署98年度偵字第16868 號），提起上訴，本院判決如
下：
     主  文
上訴駁回。
     理  由
一、按「不服地方法院之第一審判決而上訴者，應向管轄第二審
    之高等法院為之。上訴書狀應敘述具體理由。上訴書狀未敘
    述上訴理由者，應於上訴期間屆滿後20日內補提理由書於原
    審法院。逾期未補提者，原審法院應定期間先命補正」、「
    第二審法院認為上訴書狀未敘述理由或上訴有第362 條前段
    之情形，應以判決駁回之。但其情形可以補正而未經原審法
    院命其補正者，審判長應定期間先命補正」，民國96年7 月
    4 日修正公布、同年月6 日施行之刑事訴訟法第361 條、第
    367 條分別定有明文。職是，不服地方法院之第一審判決而
    上訴者，其上訴書狀應敘述具體理由，至於上訴理由是否具
    體，係屬第二審法院審查範圍，則不在命補正之列，此參照
    上開條文之修正理由自明。
二、再所稱具體理由，係指須就不服之判決為具體之指摘而言，
    如僅泛稱原判決認事用法不當或採證違法、判決不公等，均
    非具體理由（法院辦理刑事訴訟案件應行注意事項第162 點
    參照）。復按「所謂具體理由，必係依據卷內既有訴訟資料
    或提出新事證，指摘或表明第一審判決有何採證認事、用法
    或量刑等足以影響判決本旨之不當或違法，而構成應予撤銷
    之具體事由，始克當之（例如：依憑證據法則具體指出所採
    證據何以不具證據能力，或依憑卷證資料，明確指出所為證
    據證明力之判斷如何違背經驗、論理法則）；倘僅泛言原判
    決認定事實錯誤、違背法令、量刑失之過重或輕縱，而未依
    上揭意旨指出具體事由，或形式上雖已指出具體事由，然該
    事由縱使屬實，亦不足以認為原判決有何不當或違法者（例
    如：對不具有調查必要性之證據，法院未依聲請調查亦未說
    明理由，或援用證據不當，但除去該證據仍應為同一事實之
    認定），皆難謂係具體理由，俾與第二審上訴制度旨在請求
    第二審法院撤銷、變更第一審不當或違法之判決，以實現個
    案救濟之立法目的相契合，並節制濫行上訴」（最高法院97
    年度台上字第892 號判決意旨參照）。是如上訴理由書狀並
    未依據卷內訴訟資料，具體指摘原判決認事用法有何違法或
    不當之情形，即屬上訴未敘述具體理由。又上訴書狀未敘述
    具體理由者，其上訴即屬於刑事訴訟法第362 條前段所定「
    上訴不合法律上之程式」之情形，第二審法院自應依同法第
    367 條之規定，以判決駁回之。
三、上訴人即被告甲○○經原審以犯竊盜罪，經判處應執行有期
    徒刑2 年4 月，有判決書在卷可稽。被告不服提起上訴，其
    意旨略以：被告因職場不順，且與女友失聯，以致精神異於
    常人，本件所竊得之物大部分係女用內衣褲，價值不高，過
    去並無不良刑事紀錄，受此羈押，應已知所悔悟，請給予從
    輕發落及賜予緩刑云云。。經查：
  (一)關於刑之量定及緩刑之宣告，係實體法上賦予法院得為自由
    裁量之事項，倘其未有逾越法律所規定之範圍，或濫用其權
    限，即不得任意指摘為違法。且在同一犯罪事實與情節，如
    別無其他加重或減輕之原因，下級審量定之刑，亦無過重或
    失輕之不當情形，則上級審法院對下級審法院之職權行使，
    原則上應予尊重（最高法院75年度台上字第7033號判例；85
    年度台上字第2446號判決意旨參考）。
  (二)原判決理由已說明：「被告先後所為5 次加重竊盜之犯行，
    犯意個別，行為互殊，均應予分論併罰。爰審酌被告正值青
    壯，不思以正當途徑取得財物，竟多次於夜間侵入他人住宅
    或踰越牆垣、防閑窗遂行竊盜之犯行，其中並多有竊取屬於
    被害人等私密衣物之情形，破壞被害人等之隱私及居住安寧
    甚鉅，且其犯後仍飾詞狡辯，不知坦承所為之犯行，反虛構
    「阿傑」之人意圖減免罪責，未見悔意，並慮及被害人5 人
    分別損失財物價值之程度等一切情狀，分別量處如主文所示
    之刑，並定其應執行之刑（有期徒刑2 年4 月）」等語（原
    判決第7 頁）。
  (四)本院認原審已就全辯論意旨及調查證據之結果，斟酌刑法第
    57 條 所揭示之各種量刑條件妥為斟酌後始予以量刑，且考
    量本件被告涉案情節較重，難見悔意，未併為緩刑之諭知，
    客觀上尚未逾越法律所規定之範圍，或濫用其權限，而有違
    反比例原則各情。上訴意旨空泛指摘原判決量刑過重，且未
    併為緩刑之諭知為不當，惟並未依據卷內訴訟資料或提出新
    事實新證據，具體指摘原判決認事用法有何違法或不當，或
    違背論理法則或經驗法則之情形，顯屬上訴未敘述具體理由
    。依上揭說明，應認本件上訴違背法律上之程式，應予以駁
    回。
四、依刑事訴訟法第367 條前段、第372 條，不經言詞辯論，逕
    為判決如主文。
中    華    民    國    98    年    12    月    31    日
                  刑事第七庭    審判長法  官  莊飛宗
                                      法  官  黃憲文
                                      法  官  陳明富
以上正本證明與原本無異。
本件判決不得上訴。
中    華    民    國    98    年    12    月    31    日
                                      書記官  劉鴻瑛

司法院資訊處製作；財團法人民間司法改革基金會備份。
